臺灣高等法院民事判決
109年度上更一字第143號
上  訴  人  李尚豪  
訴訟代理人  李子聿律師
複  代理人  曾威凱律師
被 上訴 人  盛耀開發股份有限公司


法定代理人  劉勇男  
上列當事人間請求債務不履行損害賠償等事件，上訴人對於中華
民國105年3月9日臺灣臺北地方法院104年度重訴字第686號第一
審判決提起上訴，經最高法院發回更審，本院於110年3月16日言
詞辯論終結，判決如下：
    主      文
原判決除確定部分外廢棄。
上開廢棄部分，被上訴人在第一審之訴及假執行之聲請均駁回。
第一、二審及發回前第三審訴訟費用（除確定部分外），由被上
訴人負擔。
    事實及理由
壹、程序方面
　被上訴人經合法通知，未於言詞辯論期日到場，核無民事訴訟
  法第386條各款所列情形之一，爰依上訴人之聲請，由其一造
  辯論而為判決。
貳、實體方面
被上訴人起訴主張：上訴人及訴外人即其配偶鄭綉湘均為訴外
  人巨泉鑄造工業股份有限公司（下稱巨泉公司）股東，其等於
  民國103年2月間向伊表示欲出售巨泉公司所有坐落桃園市○○區
  ○○段000、000、000、000、000、000、000地號土地及其上同
  段00號建物（合稱系爭不動產），因屬巨泉公司主要資產，需
  經股東會特別決議始得出賣，其餘大股東即訴外人李光隆、李
  光祥反對，希望由伊居間協調。兩造遂於同年12月1日簽署土
  地出售協議書（下稱系爭協議），約定上訴人應於巨泉公司股
  東臨時會出售系爭不動產議案（下稱系爭議案）投同意票；違
  約應賠償懲罰性違約金新臺幣（下同）1,000萬元。詎上訴人
  於104年1月5日召開之104年股東臨時會（下稱系爭股東會），
  並未投票同意，違反系爭協議等情。爰依系爭協議第6條之約
  定，請求上訴人給付1,000萬元及自104年6月26日起至清償日
  止加計法定遲延利息。
上訴人則以：伊之投票義務約定於系爭協議第4條，違反之效果
  為「賠償被上訴人2倍金額之擔保金」，非第6條約定之懲罰性
  違約金。系爭協議第4、6條間並無關聯性，第4條係獨立之約
  定，第6條係對未約定之事項所為之約定，且第4條之前提為要
  物契約，被上訴人未有物之交付，無從為任何違約金之主張。
  又有權召集之人擬召集股東會，未必等同公司必然召開股東會
  ，系爭協議業已明定應於特定年度召開，且無應有所訂定而漏
  未訂定，自無擴大解釋之情形，原判決誤解股東會之召集與召
  開，且將不同年度作為同一年度的解釋，與系爭協議內容不合
  ，且伊之投票義務僅至103年12月31日為止，系爭股東會遲於1
  04年始召開，是時伊無投票義務，伊並無任何違約之情形。另
  違約金之約定過高等語，資為抗辯。 
原審判命上訴人給付300萬元及自104年6月26日起至清償日止加
  計法定遲延利息，及附條件為假執行及免為假執行之宣告，並
  駁回被上訴人其餘請求。上訴人就其敗訴部分提起上訴，更審
  前本院判決駁回上訴人之上訴。上訴人對於敗訴之全部提起第
  三審上訴。經最高法院廢棄本院前審判決，發回更審。上訴人
  續聲明：
　㈠原判決不利上訴人部分廢棄。
　㈡上廢棄部分，被上訴人在第一審之訴及假執行之聲請均駁回
    。
　被上訴人答辯聲明：上訴駁回。
　（被上訴人就其敗訴之700萬元本息部分，未據聲明不服，已
  告確定，非本院審理範圍，茲不贅述。）
兩造所不爭執之事項（見本院第531號卷第64-65頁）：
㈠上訴人於103年12月1日簽署系爭協議，本院於103年11月10日以
  103年度抗字第1589號裁定（下稱系爭裁定）廢棄臺灣新北地
  方法院（下稱新北地院）103年度全字281號裁定，駁回巨泉公
  司選任上訴人為臨時管理人之聲請（見原審卷第8-10頁、第19
  -24頁）。
㈡上訴人於103年12月5日以系爭裁定廢棄選任其為臨時管理人之
  裁定，上訴人已非巨泉公司之臨時管理人等為由，委由明泓律
  師事務所以103德律字第12003號函向被上訴人表示終止系爭協
  議。被上訴人於103年12月10日委由憲騰法律事務所以103憲字
  第1031201號函向上訴人表示不同意終止系爭協議，並要求上
  訴人繼續履約（見原審卷第25-28頁）。
㈢被上訴人於104年4月21日委由睿成律師事務所以104智律字第10
  404211號函要求上訴人與被上訴人聯絡洽談繼續履約事宜。上
  訴人於104年4月28日寄發存證信函向被上訴人表示系爭協議業
  已終止（見原審卷第29-41頁）。
㈣巨泉公司於104年1月5日召開系爭股東會，上訴人未參與系爭議
  案之投票；劉勇男代理訴外人李旻翰出席系爭股東會，就「關
  於巨泉公司名下所有不動產，李尚豪前以本公司臨時管理人名
  義授權第三人與他人進行洽商或辦理出售、讓與等事宜之行為
  ，是否追認同意？」表示不同意。就「關於巨泉公司名下所有
  不動產，是否同意新任董事會或董事長與他人進行洽商或辦理
  出售、讓與等事宜？」表示同意（見原審卷第160頁）。
被上訴人主張上訴人於系爭股東會就系爭議案未投票同意，違
  反系爭協議，其得依系爭協議第6條之約定，請求上訴人賠償
  懲罰性違約金等語，惟為上訴人所否認，並以前揭情詞置辯，
  則本件爭點厥為：系爭協議第4、6條之適用順序如何？被上訴
  人得否不先適用系爭協議第4條約定，逕依系爭協議第6條請求
  「懲罰性違約金」？系爭協議第6條所謂「違反約定」究係指
  違反第5條之契約義務，抑或包括「未履行投同意票義務」在
  內？茲分述如下：
㈠系爭協議第4條有關加倍返還擔保金之約定，為第6條有關違約
  金之特別約定，應優先於第6條之約定而適用：
⒈按契約條款倘有特別約定及概括約定，原則上特別約定應優先
  於概括約定而適用，此為當然解釋。又按違約定金之交付，旨
  在強制契約之履行，供契約不履行損害賠償之擔保，為最低損
  害賠償額之預定，故違約定金屬於要物契約。違約金則係當事
  人為確保債務之履行，約定債務人不履行債務時，另應支付之
  金錢或其他給付，屬於諾成契約。兩者性質顯有不同。復按解
  釋當事人之契約，應於文義上及論理上詳為推求，以當時之事
  實及其他一切證據資料為其判斷之標準，不能拘泥字面，致失
  當時立約之真意。兩造對於契約約定之真意如有爭執，法院自
  應探求當事人訂約之真意，而為判斷（最高法院109年度台上
  字第1402號判決發回意旨參照）。
⒉經查：
⑴系爭協議第1、3、4、5、6條分別約定如下（見原審卷第8-9頁
  ）：
①第1條：「甲方（即上訴人，下同）同意持有巨泉鑄造工業股份
  有限公司（下稱：巨泉公司）股權，於巨泉公司即將召開之10
  3年度股東臨時會中，針對處分巨泉公司之不動產議案上甲方
  為投票同意，以符合公司法第185條之處分公司重大資產規定
  」。
②第3條：「乙（即被上訴人，下同）負責斡旋巨泉公司股東：李
  光隆於本同意書簽定日一個月內召開巨泉公司股東臨時會，並
  負責斡旋其它股東投票同意，使上述處分公司資產之決議案得
  以通過，如因其他股東未能配合甲方投票同意致使本議案本能
  通過時，其責任不得歸咎於甲方，甲方不負賠償責任」。
③第4條：「乙方支付甲方新臺幣500萬元整擔保金作為甲方應依
  本同意書約定履行之保證責任，如乙方完成斡旋順利召開董事
  會，作成公司臨時股東會處分資產決議，於簽訂土地買賣契約
  書時，甲方得返還乙方擔保金。但如甲方未依本書約定投票同
  意表決事項時，甲方得賠償乙方2倍金額之擔保金；如不歸咎
  於甲方責任時則除外」。
④第5條（義務事項）: 「甲方同意以每坪新臺幣7萬元之數額（
  含土地及其上地上物）開立不動產出售委託書交與乙方，代為
  向上述地號土地所有權人進行不動產出售（含土地與其上所有
  建物）交易斡旋，並協助甲方與購買上述地號土地之購買人完
  成簽訂不動產買賣契約、所有不動產所有權過戶以及地上物點
  交程序，原其上所有建物承租人租約移轉等事宜，使第三人與
  出售人終止所有租賃契約或協助買方另行簽訂租賃契約，乙方
  並同意甲方可將本案土地出售予第三方，惟其出售價格須高於
  每坪新臺幣7萬元，甲方並同意按出售總額之2%作為乙方之服
  務報酬費，並返還前開乙方支付甲方之新臺幣500萬元整保證
  金」。
⑤第6條（違約責任）：「乙方有權主張本標的物之合法買賣權利
  ，甲方需無條件配合乙方，如任一方違反本協議書約定時，如
  經他方催告仍不為履行、改正或已無法履行、改正者，他方除
  得解除本協議並得請求損害賠償外，違反之一方並應賠償他方
  懲罰性違約金1000萬元」。
⑵依系爭協議約定，兩造應負之義務如下：
①被上訴人之義務為：就系爭議案部分，被上訴人負責斡旋李光
  隆於簽約日一個月內召開巨泉公司股東臨時會及負責斡旋其他
  股東投票同意（第3條）；就擔保金部分：被上訴人應支付上
  訴人500萬元擔保金（第4條）；就系爭不動產部分，代巨泉公
  司為出售交易斡旋、協助簽定買賣契約、所有權過戶、地上物
  點交、原建物承租人租約移轉等事宜（第5條）。
②上訴人之義務為：就系爭議案部分，上訴人應於系爭股東會就
  系爭議案為投票同意（第1條）；就就系爭不動產部分，上訴
  人應同意以每坪7萬元開立不動產出售委託書交與被上訴人，
  及同意按出售總額之2%作為被上訴人之服務報酬費（第5條）
  。
⑶依系爭協議約定，兩造之違約責任如下：
①被上訴人部分：如因可歸責於被上訴人之事由，致違反上開第3
  、4、5條之義務時，經上訴人催告仍不為履行、改正或已無法
  履行、改正者，上訴人得解除系爭協議並得請求損害賠償外，
  被上訴人並應賠償上訴人懲罰性違約金1000萬元（第6條）。
②上訴人部分：如因可歸責於上訴人之事由，致違反上開第3條之
  義務，即就系爭議案未依約定投票同意時，上訴人應賠償被上
  訴人2倍金額之擔保金（第4條）；如因可歸責於上訴人之事由
  ，致違反上開第5條之義務時，經被上訴人催告仍不為履行、
  改正或已無法履行、改正者，被上訴人得解除系爭協議並得請
  求損害賠償外，上訴人並應賠償被上訴人懲罰性違約金1000萬
  元（第6條）。
⑷被上訴人依系爭協議第4條交付之擔保金500萬元（下稱系爭擔
  保金），係為擔保系爭協議履行之保證責任，則上訴人應否返
  還及返還之數額，自應分別下列情形論之：
①兩造均已履行前揭義務完畢，因擔保責任已了，上訴人自應返
  還被上訴人系爭擔保金（第4、5條）。
②上訴人應加倍返還系爭擔保金之情形：上訴人因歸責於己之事
  由，而就系爭議案未依約定投票同意，致違反系爭協議第3條
  所定之義務時，上訴人應依系爭協議第4條之約定，加倍返還
  系爭擔保金。雖第4條之文義記載為「甲方得賠償乙方2倍金額
  之擔保金」等語，然在上訴人違反第3條所定義務之情形下，
  上訴人依第4條之約定，除應將原收取之500萬元擔保金返還外
  ，尚須加計1倍擔保金之金額作為違約賠償之用，此即該條所
  定「甲方得賠償乙方2倍金額之擔保金」之意，故核兩造此部
  分約定之真意應係加倍返還系爭擔保金之意思甚明。
③上訴人僅須返還系爭擔保金之情形：上訴人如因可歸責於己之
  事由，致違反上開第5條之義務時，經被上訴人催告仍不為履
  行、改正或已無法履行、改正者，被上訴人依第6條之約定解
  除系爭協議時，上訴人自應將系爭擔保金返還被上訴人，至上
  訴人是否應另負損害賠償責任，或應依第6條約定賠償懲罰性
  違約金1000萬元等，均與上訴人應返還系爭擔保金無涉。蓋在
  上訴人就系爭議案依約定投票同意，而履行系爭協議第3條所
  定之義務時，被上訴人自不得依系爭協議第4條之約定，請求
  上訴人返還系爭擔保金。但如上訴人未開立委託書予被上訴人
  ，致違反第5條所定之義務，經被上訴人催告仍不為履行、改
  正或已無法履行、改正者，被上訴人依系爭協議第6條之約定
  解除系爭協議時，則系爭協議既經解除，上訴人受領系爭擔保
  金即無法律上之原因，自應返還系爭擔保金予被上訴人甚明。
  　
④被上訴人不得請求返還系爭擔保金之情形：被上訴人因可歸責
  於己之事由，致違反上開第3、4、5條之義務，因而對上訴人
  負損害賠償責任或依第6條應賠償違約金時，系爭擔保金之擔
  保責任發生，且核兩造就系爭擔保金締約之真意，自應係約定
  就被上訴人應負之責任，於系爭擔保金之500萬元範圍內，由
  上訴人優先抵充之，除抵充後有剩餘，上訴人應將剩餘部分返
  還被上訴人外，被上訴人即不得請求返還系爭擔保金。
⑸系爭擔保金屬違約定金性質，以交付定金為成立要件：
　被上訴人依系爭協議第4條交付之系爭擔保金，係為擔保系爭
  協議履行之保證責任，在上訴人違反系爭協議第3條所定之義
  務時，應加倍返還系爭擔保金；在被上訴人違反系爭協議而就
  其應負之責任，於系爭擔保金之500萬元範圍內，由上訴人優
  先抵充之等各情，均如前述，足認系爭擔保金之交付，目的在
  強制系爭協議之履行，供系爭協議因不履行損害賠償之擔保，
  且就被上訴人應負之責任，上訴人除優先就系爭擔保金抵充之
  外，如有不足，仍得向被上訴人請求，則系爭擔保金應為最低
  損害賠償額之預定，應堪認定。是依上說明，堪認系爭擔保金
  係屬違約定金之性質，且屬於要物契約，應以被上訴人交付系
  爭擔保金予上訴人為其成立要件。
⑹被上訴人未交付系爭擔保金，系爭協議第4條約定之加倍返還擔
  保金契約尚未成立：
　查系爭擔保金屬違約定金性質，以交付定金為成立要件，業如
  前述，又被上訴人尚未交付系爭擔保金予上訴人一節，為兩造
  所不爭執，則依上說明，系爭協議第4條約定之加倍返還系爭
  擔保金契約，自尚未成立。雖被上訴人主張其有要交付500萬
  元擔保金支票給上訴人，但上訴人拒絕收取該擔保金支票等語
  ，並提出支票影本及前後票號之支票存根等為證（見原審卷第
  143-147頁）。然本院基於下列理由，認被上訴人於簽訂系爭
  協議後，並未向上訴人以準備將發票日103年12月5日、面額50
  0萬元之支票交付上訴人作為給付之事情，通知上訴人：
①被上訴人於103年12月1日和訴外人李光隆簽立土地出售協議書
  （下稱李光隆協議），該協議約定之內容與系爭協議之內容相
  較，除李光隆協議第2條之標的增加新北市○○區○○路00號15樓
  之1的辦公室建物及土地，第4條之擔保金減為300萬元，另增
  列第5條被上訴人協調上訴人和李光隆間糾紛外，其餘部分之
  內容幾乎相同，且被上訴人於簽此契約之同日，亦提出發票日
  為103年12月1日、面額300萬元之支票一紙交付李光隆等情，
  有李光隆協議及支票可參（見本院上字卷第279-281頁）
　。
②被上訴人法定代理人劉勇男於當事人訊問時具結陳稱：沒有將
  第4條約定之擔保金交付上訴人，係因為上訴人不收，簽完約
  隔天上訴人就後悔了；上訴人就一直不簽收那張支票，伊與上
  訴人約在伊公司辦公室來談到底什麼原因反悔，上訴人就說他
  要想想，一想就想很久，當天伊有拿出500萬元支票，但是上
  訴人就是不簽收；系爭協議簽約當天伊就有提示500萬元支票
  ，上訴人說他不收，要再考慮看看，但是他隔天就反悔；發票
  日本來是103年12月8日，但是因為上訴人說需要錢，才改為10
  3年12月5日，上訴人簽約當下還沒有反悔，還在考慮，伊才會
  開票，但因為上訴人考慮所以沒有收等語（見本院上字卷第21
  8、219頁）。然查，系爭協議與李光隆協議之簽約日均為103
  年12月1日（見原審卷第10頁、本院上字卷第281頁）。又上訴
  人分別於簽發發票日為103年12月1日（支票票根記載開票日為
  103年12月1日）、面額300萬元，及發票日為103年12月5日（
  原為8日，經修改為5日，另支票票根記載開票日為103年12月2
  日）、面額500萬元之支票各一紙，有支票及支票票根可參（
  見原審卷第143-144頁）。是依系爭500萬元支票票根記載之開
  票日既為103年12月2日，則劉勇男如何能於103年12月1日提示
  該500萬元之支票予上訴人？且被上訴人與上訴人、李光隆簽
  約之日均於103年12月1日，而其簽立李光隆協議時，已於同日
  簽發面額300萬元之支票一紙交付李光隆，均如前述，則被上
  訴人簽訂系爭協議當日，如確有交付500萬元擔保金予上訴人
  之準備，衡情，亦應為相同處理，即於同日簽發面額500萬元
  之支票提出準備交付上訴人，是劉勇男前揭所述系爭協議簽約
  當天伊有提示500萬元支票，上訴人說他不收云云，顯與事實
  不符，難以採信。參以，上訴人於103年12月5日以103德律字
  第12003號函向被上訴人表示終止系爭協議，有律師函可參（
  見原審卷第25-26頁），則被上訴人將500萬元支票之發票日由
  102年12月8日修改為同年月5日，堪認係其收到前揭律師函後
  ，始為如此之修改。佐以，劉勇男稱發票日原為102年12月8日
  ，因上訴人說需要錢，才應其要求改為同年月5日云云，則上
  訴人既向被上訴人表示需要錢，何以未如同李光隆一樣，要求
  被上訴人交付發票日為103年12月1日之支票？且其因需要錢，
  而要求被上訴人修改發票日，又豈有於被上訴人應其要求修改
  發票日後，拒收該支票之理？準此，劉勇男所述，顯有前揭之
  瑕疵，自不足採為被上訴人有利事實之判斷基礎。
③證人即被上訴人開發部經理歐大墭固到院證稱：簽訂系爭協議
  當天，就擔保金有開支票，但是上訴人沒有，系爭協議當天就
  簽了，隔天上訴人就反悔了，伊有看到我們執行長拿面額300
  萬元之支票給上訴人，上訴人不拿，因上訴人不願意收，伊後
  來沒有再提支票的事情等語（見本院上字卷第219-220頁）。
  惟被上訴人與上訴人、李光隆簽約之日均於103年12月1日，而
  其簽立李光隆協議時，已於同日簽發面額300萬元之支票一紙
  交付李光隆，均如前述，因此，歐大墭證述面額300萬元之支
  票，顯係被上訴人擬交付李光隆之300萬元支票，而非本件之5
  00萬元擔保金，且該500萬元支票票根記載之開票日為103年12
  月2日，亦如前述，則歐大墭上開證述之內容，難認與事實相
  符，參以歐大墭受僱於被上訴人，與被上訴人關係匪淺，所為
  證言，難期公允而無偏頗，是本院尚難以歐大墭前揭瑕疵之證
  述內容，推論被上訴人於103年12月1日簽訂系爭協議當日，有
  將該500萬元支票提出準備交付上訴人之事實。 
④從而，被上訴人未能舉證證明其於簽訂系爭協議當日，有將面
  額500萬元之支票提出準備交付上訴人，核與證人鄭綉湘證稱
  ：103年12月1日簽約當天及翌日伊與上訴人至被上訴人公司，
  被上訴人均未交付上訴人擔保金500萬元現金或支票等語（見
  本院上字卷第216-217頁）相符，且被上訴人亦未舉證證明系
  爭協議簽訂後，其曾向上訴人以準備將發票日103年12月5日、
  面額500萬元之支票交付上訴人作為給付之事情，通知上訴人
  ，難認被上訴人已盡系爭協議第4條交付系爭擔保金之義務。
  則被上訴人既未依系爭協議第4條之約定，將系爭擔保金500萬
  元交付上訴人，堪認系爭協議第4條約定之加倍返還系爭擔保
  金契約尚未成立。
⑺系爭協議第4條有關加倍返還系爭擔保金之約定，應為第6條有
  關違約金之特別約定，應優先於第6條之約定而適用：
　系爭協議第4條係有關上訴人因歸責於己之事由，而就系爭議
  案未依約定投票同意，致違反系爭協議第3條所定之義務時，
  上訴人應加倍返還系爭擔保金之約定，此應為第6條有關違約
  金之特別約定，應優先於第6條之約定適用。蓋上訴人如違反
  系爭協議之約定時，除第4條之情形外，依第6條約定，尚須經
  被上訴人催告後，上訴人仍不為履行、改正或已無法履行、改
  正之情形，始得請求上訴人賠償懲罰性違約金1,000萬元，在
  未經催告前，被上訴人尚無依第6條請求違約金之餘地。然依
  第4條之約定，上訴人就系爭議案未依約定投票同意，無待被
  上訴人催告，上訴人即應加倍返還系爭擔保金，足認系爭協議
  第4條有關加倍返還系爭擔保金之約定，應為第6條有關違約金
  之特別約定。是依上說明，系爭協議第4條有關加倍返還系爭
  擔保金之約定，自應優先第6條有關違約金約定之適用。
㈡被上訴人依系爭協議第6條約定，請求上訴人給付300萬元本息
  為無理由：
⒈承前所述，被上訴人未依系爭協議第4條之約定，交付系爭擔保
  金予上訴人，系爭協議第4條約定上訴人應加倍返還系爭擔保
  金契約部分尚未成立。則縱上訴人因可歸責於己之事由，就系
  爭議案未依約定投票同意，被上訴人仍無從依尚未成立之系爭
  協議第4條約定，請求上訴人賠償被上訴人2倍金額之系爭擔保
  金。且被上訴人既無此部分請求之權利，上訴人未賠償2倍金
  額之擔保金，自不生違反系爭協議第4條之問題。
⒉從而，系爭協議第4條有關加倍返還系爭擔保金之約定，為第6
  條有關違約金之特別約定，應優先於第6條之約定而適用，且
  因被上訴人未交付系爭擔保金，被上訴人不得依系爭第4條之
  約定請求上訴人加倍返還系爭擔保金，均如前述，則被上訴人
　以上訴人於系爭股東會未投票同意為由，認其有違約之情事，
  此既屬上訴人有無違反系爭協議第3條所定之義務，依上說明
  ，被上訴人自應優先適用第4條之約定，而不得依第6條之約定
  為請求。因此，被上訴人主張依系爭協議第6條之約定，請求
  上訴人給付300萬元之懲罰性違約金，及自104年6月26日起加
  計法定遲延利息，自屬無據，應予駁回。
綜上所述，被上訴人依系爭協議第6條之約定，請求上訴人給付
  被上訴人300萬元，及自104年6月26日起至清償日止，按週年
  利率5%計算之利息，於法無據，不應准許；其假執行之聲請亦
  失所附麗，應併予駁回。原審（除確定部分外）為上訴人敗訴
  之判決，並附條件為假執行及免為假執行之宣告，自有未洽。
  上訴意旨指摘原判決此部分不當，求予廢棄改判，為有理由。
  自應由本院廢棄改判如主文第二項所示。
本件事證已臻明確，兩造其餘之攻擊或防禦方法及所用之證據
  ，經本院斟酌後，認為均不足以影響本判決之結果，爰不逐一
  論列，併此敘明。
據上論結，本件上訴為有理由，依民事訴訟法第450條、第78條
  、第463條、第385條第1項前段，判決如主文。　　
中　　華　　民　　國　　110 　年　　3 　　月　　30　　日
                  民事第十一庭  
                        審判長法  官  李慈惠
                              法  官  陳婷玉
                              法  官  謝永昌
正本係照原本作成。
如不服本判決，應於收受送達後20日內向本院提出上訴書狀，其
未表明上訴理由者，應於提出上訴後20日內向本院補提理由書狀
（均須按他造當事人之人數附繕本）上訴時應提出委任律師或具
有律師資格之人之委任狀；委任有律師資格者，另應附具律師資
格證書及釋明委任人與受任人有民事訴訟法第466條之1第1項但
書或第2項所定關係之釋明文書影本。
中　　華　　民　　國　　110 　年　　3 　　月　　30　　日
　　　　　　　　　　　　　    書記官  王增華